【裁判字號】    91,婚,1333
【裁判日期】    920502
【裁判案由】    離婚
【裁判全文】
臺灣臺中地方法院民事判決      九十一年度婚字第一三三三號
    原      告  甲○○
    送達代收人  丙○○
    被      告  乙○○
                          （現於屏東監獄執行中）
右當事人間離婚事件，本院判決如左：
    主    文
准原告與被告離婚。
訴訟費用由被告負擔。
    事    實
甲、原告方面：
一、聲明：如主文所示。
二、陳述：
    兩造於民國（下同）七十四年五月十二日結婚，婚後兩造感情並不融洽，被告長
    年不工作，把一切養家活口的重擔全丟給原告，又有外遇，也常對原告暴力相向
    ，又犯案累累。被告於七十九年五月三日因犯竊盜罪，被處有期徒刑十月，緩刑
    四年；又於八十二年七月五日違反麻醉藥品管理條例，被處有期徒刑三月，如易
    科罰金以三佰元折算一日；又於八十三年三月三日因違反槍砲彈藥刀械管制條例
    ，被處有期徒刑十月；又於八十六年四月十五日因犯竊盜罪，被處有期徒刑三月
    ，如易科罰金，以三佰元折算一日；又於八十九年九月十九日因違反槍砲彈藥刀
    械管制條例，被處有期徒刑一年五月，並科罰金一十萬元；又八十九年十一月廿
    八日因違反毒品危害防制條例，被處有期徒刑五月，如易科罰金，以三佰元折算
    一日。被告對於原告之勸誡置若未聞，而且屢犯不改，顯然對原告之摰愛基礎已
    然動搖，而施用毒品足以影響家庭生活，甚而傾家蕩產，被告施用毒品屢經查獲
    ，仍執迷不悟，一再違犯，顯然視婚姻為無物，是兩造婚姻之目的已然不能達成
    ，顯難以維持婚姻，為此原告併依民法第一千零五十二條第二項之規定，請准原
    告與被告離婚。
三、證據：提出戶籍謄本乙件為証。
乙、被告方面：
一、聲明：原告之訴駁回。
二、陳述：
    希望待伊出獄後，再與原告協議離婚之事。
丙、本院依職權調取被告之前科紀錄表。
    理    由
一、本件原告主張其與被告係夫妻關係，有其提出之戶籍謄本乙件為證，自堪信為真
    實。
二、又本件原告主張被告婚後未幾即沾染吸食安非他命惡習，又違反麻醉藥品管理條
    例、罹犯竊盜罪、違反槍砲彈藥刀械管制條例多次，進出監獄多次，復經本院向
    該署調閱被告前科紀錄表查明屬實，自堪信為真實。
三、按婚姻乃一男一女之兩性結合，以組織家庭，共同生活為目的。故有足以破壞共
    同生活或難以維持共同生活之情事發生，允宜許其離婚以消滅婚姻關係。民國七
    十四年六月三日修正公布之民法親屬編，就裁判離婚之原因，為應實際需要，參
    考各國立法例，增設民法第一千零五十二條第二項，明定有同條第一項以外重大
    事由，難以維持婚姻者，亦得請求離婚。是對於家庭生活之美滿幸福，有妨礙之
    情形，即得認其與此之所謂難以維持婚姻之重大事由相當（最高法院著有七十九
    年台上字第一０四０號判決足資參照）。被告自八十二年起違反麻醉藥品管理條
    例、罹犯竊盜罪、違反槍砲彈藥刀械管制條例多次，進出監獄多次，不僅未盡其
    為人夫之責任，且影響兩造正常之婚姻生活，顯示被告顯然怠於努力及無心維護
    兩造之婚姻幸福和諧。再被告於兩造婚姻關係存續間，犯案累累，依社會上一般
    觀念為體察，被告有此犯罪行為，著實對兩造的家庭產生不良的影響，自得認其
    與所謂難以維持婚姻之重大事由相當，揆諸前揭說明，原告依民法第一千零五十
    二條第二項規定請求離婚，洵屬正當，應予准許。
四、據上論結，本件原告之訴為有理由，依民事訴訟法第七十八條，判決如主文。
中      華      民      國    九十二    年      五      月      二      日
                                    臺灣臺中地方法院家事法庭
~B法      官  廖穗蓁
右為正本係照原本作成
如對本判決上訴應於判決送達後廿日內向本院提出上訴狀
中      華      民      國    九十二    年      五      月      五      日
~B法院書記官


司法院資訊處製作；財團法人民間司法改革基金會備份。
